臺灣嘉義地方法院刑事裁定　　　　　　　 96年度交聲字第3號
原處分機關　交通部公路總局嘉義區監理所嘉義市監理站
異　議　人　甲○○
上列異議人因違反道路交通管理處罰條例案件，對於交通部公路
總局嘉義區監理所於95年11月28日所為之處分 (原處分案號：嘉
監裁字第裁76-LAA009383號）聲明異議，本院裁定如下：
    主  文
異議駁回。
    理  由
一、原處分意旨略以：受處分人即異議人駕駛車牌號碼6490-LZ
    號自用一般小客車，於民國95年6月10日15時50分在嘉義市
    ○○路與延平街口處，經警以左方車未讓右方車先行之違規
    事實告發，嗣經原處分機關以前開違規事實逕行裁決等情。
二、聲明異議意旨則以：異議人於駕駛車前開輛由延平街東向西
    方向行駛，於行經文化路時暫停於豆花店前再起步慢行時超
    過文化路中心線2公尺處，所駕車輛之前輪突被對方來車撞
    擊，而當時來車速度很快，此可由其駕駛車輛前輪三角架及
    拉桿皆已彎曲變形可知等情。
三、按94年12月28日修正前道路交通管理處罰條例第45條第9款
    原規定「支線道車不讓幹線道車先行，或兩線均為幹線道或
    支線道時，左方車不讓右方車先行者，處新臺幣六百元以上
    一千八百元以下罰鍰。」此項該規定於94年12月28日經修正
    為「支線道車不讓幹線道車先行。少線道車不讓多線道車先
    行。車道數相同時，左方車不讓右方車先行，處新臺幣六百
    元以上一千八百元以下罰鍰。」，並於95年7月1日施行。次
    按行為後法律或自治條例有變更者，適用行政機關最初裁處
    時之法律或自治條例。但裁處前之法律或自治條例有利於受
    處罰者，適用最有利於受處罰者之規定，為行政罰法第5條
    所明定，即採「從新從輕」原則。道路交通管理處罰條例所
    定罰鍰、吊扣證照、記點之裁罰，係屬行政罰之性質，是關
    於違反該條例行為之處罰，自有上揭原則之適用。查本件異
    議人之違規行為於95年6月10日發生，而原處分機關於95年
    11月28日裁處，故行為時至裁處時之前開道路交通管理處罰
    條例第45條第9款已有修正，惟從修正之條文觀察，僅係文
    字之修正，其實質規定並無不同，故應直接適用裁處時之法
    律即新修正之條例第45條第9款。
四、查本件異議人所駕駛車牌號碼6490-LZ號車輛係沿嘉義市○
    ○街由東向西行駛，對造即車牌號碼LV-5811號車則係沿嘉
    義市○○路由北往南行駛，而異議人行駛之延平街係單線道
    車道，對造行駛之車道則為4線車道，此有道路交通事故現
    場圖可資參照，揆諸前揭法條之規定，少線道車自應讓多線
    道車先行，異議人駕駛於少線道自應讓行駛於多線道之對造
    車輛先行，而異議人違反前揭規定，自應依法加以告發處罰
    ，而原處分機關誤以車道數相同，左方車不讓右方車先行而
    裁處，然基本事實既然相同，結果亦相同，僅適用條文內容
    有誤，仍屬可維持，惟本院應予變更法條適用之內容為「少
    線道車未讓多線道車先行」而處罰。至於異議人雖辯稱對方
    車速太快云云，惟從兩車撞擊之位置觀察，異議人駕駛車輛
    之撞擊點位於右前車頭，而對造車輛之撞擊點在於左前車頭
    ，此有道路交通事故調查報告表 (二)及相片可資佐証，而
    兩車撞擊後，異議人之車輛仍向前滑行，但對造之車輛則靜
    止於路口，顯見異議人之指述尚有不實，如謂對造車輛之車
    速極高，則於路口處撞擊後應非靜止不動，如謂對造車輛撞
    擊之後，係因撞擊異議人車輛之因素而抵銷其車輛之速度，
    但如此必然對於對造車輛留下極為嚴重之撞擊痕跡，但從照
    片顯示，對造車牌號碼LV-5811號之撞擊痕跡並不嚴重，足
    見異議人所述不實，本件異議尚屬無據，爰予駁回。
五、依道路交通案件處理辦法第19條，裁定如主文。
中　華　民　國　　96　　年　　1　　月　  31　　　　日
                            臺灣嘉義地方法院交通法庭
                                法　官 黃義成
以上正本證明與原本無異。
如不服本裁定，應於送達後5日內，向本院提出抗告狀。
中　華　民　國　　96　　年　　1　　月　  31　　　　日
                                書記官 侯麗茹
